臺灣臺南地方法院刑事判決　　　　　　　　　　　　八十九年度易字第二八七六號
　　公　訴　人　臺灣台南地方法院檢察署檢察官
　　被　　　告　甲○○
　　選任辯護人　陳豐裕
右列被告因違反商標法案件，經檢察官提起公訴 (八十九年度偵字第一一三九七號)
，本院判決如左：
    主  文
甲○○無罪。
    理  由
一、公訴意旨如附件起訴書所載。
二、按犯罪事實應依証據認定之，無証據不得推定其犯罪事實，刑事訴訟法第一百五
    十四條定有明文。按商標法六十二條第二款之侵害商標專權罪，須行為人意圖欺
    騙他人，於有關同一商品或類似商品之廣告、標帖、說明書、價目表或其他文書
    ，附加相同或近似於他人註冊商標圖樣而陳列或散布者為其成立要件，此觀之該
    條款規定自明。故茍行為人無侵害他人商標權之故意，即難認其有欺騙他人之意
    圖，而不能以該罪相繩，法理甚明。
三、訊據被告甲○○矢口否認有違反商標法之犯行，辯稱：伊使用於雜誌的商標圖樣
    ，是經過中央標準局審定公告，在公告異議期間無人提出異議，伊才使用的，伊
    認為已經審定通過，應該不會再侵害別人之商標權，認為伊有商標的使用權，該
    商標註冊權是後來才被註銷的，伊沒有以該商標來詐欺他人之犯意，告訴人告伊
    以後，伊就沒有再使用該商標了，伊是到了台北高等行政法院判決以後，才確知
    伊的商標註冊無效，伊是為了訟累才沒有上訴的等語。
四、經查被告被告訴人乙○○○○份有限公司（以下簡稱進亞公司）指訴利用不知情
    之雜誌社（中經社），連續於八十九年五月份及八十九年九月份出版之台灣車輛
    零配件總覽有關汽車零件之廣告中，附加近似於上開進亞公司註冊商標圖樣而散
    佈之如起訴書附圖二所示之該商標圖樣，前確經被告負責經營之鉅惠企業股份有
    限公司，向經濟部智慧財產局申請註冊商標，並經該局於八十九年二月二十九日
    以（八九）智商０四七二字第八九三００六三三二號創設商標核准審定書，准予
    審定公告，嗣因公告異議之三個月期間內，無人提出異議，乃准予註冊登記，自
    八十九年六月十六日起取得商標專用權（專用期間至九十九年六月十五日止），
    迄至八十九年十二月十八日始經該局認定為近似於告訴人所註冊之「三角及圓圖
    形」商標圖樣，以中台評字第八二０三０號評決評定為無效，經鉅惠公司提起訴
    願、行政訴訟經遭駁回，於九十一年八月十二日確定等情，有該局上開審定書影
    本、該局核發之中華民國商標註冊證影本、該局函、經濟部訴願書、台北高等行
    政法院判決及函等在卷足憑，自足認屬實。足見被告於八十九年五月份使用該商
    標圖樣於前開廣告中，該商標圖樣業經其負責之鉅惠公司向經濟部智慧財產局申
    請註冊商標，並准予審定公告在案。而該商標既經局准予審定，顯業經該局指定
    之專業審查委員審查後，認並未相同或近似於他人同一商品或類似商品之註冊商
    標圖樣，方准予審定公告，其理至明。按申請註冊之商標圖樣是否近似於他人同
    一商品或類似商品之註冊商標圖樣，顯須具賴有專業審查知識、能力之人進行審
    查，始能正確判斷，要非尋常之人所能精確為之，此乃商標法第三十九條規定商
    標主管機關對於註冊商標之申請，應指定審查委員審查之原因。故該專業之審查
    人員既已判定被告使用之該商標，未相同或近似於他人（含告訴人）同一商品或
    類似商品之註冊商標圖樣，則未具該專業審查之被告，因信賴其審查，而確信其
    使用該商標未侵害告訴人之商標權，自屬情理之常，換言之，被告此時自尚乏侵
    害告訴人商標權之故意，難認其有欺騙他人之意圖，已足認定。又商標自註冊之
    日起，取得商標專用權，其專用期間為十年，自註冊之日起算，商標法第二十一
    條第一項、第二十四條第一項分別著有明文，故一旦取得商標之註冊後，除有法
    定事由經評定為無效外，均依法享有專用權，縱認其商標有商標法第三十七條第
    十二款相同或近似於他人同一商品或類似商品之註冊商標者，在未依同法第五十
    二條第一項、第二項之程序，評定其註冊為無效時，其商標註冊仍屬合法存在，
    其使用自己之商標即係依法行使權利，難認其有違反商標法之情事（此有最高法
    院九十年度台上字第三０八一號判決可資參照）。故被告既自八十九年六月十六
    日起取得該商標專用權，其商標專用權迄至八十九年十二月十八日始經經濟部智
    慧財產該局認定為近似於告訴人所註冊之「三角及圓圖形」商標圖樣，以中台評
    字第八二０三０號評決評定為無效，已如前述，則其於八十九年九月份使用該商
    標圖樣於前開廣告中，顯仍係依法行使其商標專用權，益難認其有侵害告訴人商
    標權之故意及欺騙他人之意圖至明。是被告所辯伊無欺騙他人之犯意，尚合於情
    理，足以採信。此外復查無其他積極證據足證被告涉有公訴人所指之違反商標法
    犯行，因認被告被訴犯罪不能證明，應諭知無罪，以免冤抑。
五、據上論斷，應依刑事訴訟法第三百零一條第一項判決如主文。
中    華    民    國      九十一      年      十二      月    二十四    日
                                  臺灣臺南地方法院刑事第二庭
                                      法  官    柯  顯  卿
右正本證明與原本無異。
如不服本判決，應於判決送達後十日內向本院提出上訴狀( 應附繕本 )。
                                      書記官    盧  立  勇
中    華    民    國      九十一      年      十二      月    二十五    日
